【裁判字號】    90,訴,726
【裁判日期】    901214
【裁判案由】    廢棄物清理法等
【裁判全文】
臺灣臺南地方法院刑事判決                            九十年度訴字第七二六號
    公  訴  人  臺灣臺南地方法院檢察署檢察官
    被      告  甲○○
右列被告因廢棄物清理法案件，經檢察官提起公訴（八十九年度營偵字第三四六號）
，本院判決如左：
    主  文
甲○○共同未依廢棄物清理法規定領有廢棄物清除、處理許可文件，從事廢棄物清除
、處理，處有期徒刑壹年貳月。
    事  實
一、甲○○係車號ＸＩ─四八六號曳引車之車主，並以該車靠行於銓安企業股份有限
    公司營運，接受他人委託載運貨物。甲○○明知自己未依廢棄物清理法規定領有
    廢棄物清除、處理許可文件，不得從事廢棄物清除、處理，竟於民國八十九年二
    月二十五日下午四時許，在彰化縣員林鎮接受年籍姓名不詳，綽號「楊先生」之
    成年男子之委託，與「楊先生」共同基於清除、處理廢棄物之犯意聯絡，由「楊
    先生」支付新台幣（下同）九千元之代價，將一批事業廢棄物塊狀污泥交付甲○
    ○駕駛ＸＩ─四八六號曳引車載往台南縣台南縣大客村凹子腳段八九、九０、九
    ０之一地號土地違法傾倒，而從事廢棄物清除、處理。嗣於八十九年二月二十六
    日上午六時三十分許到達上址欲傾倒廢棄物時，經行政院環保署稽查督查大隊南
    區隊會同環保警察第三中隊當場查獲。
二、案經台南縣警察局白河分局報請台灣台南地方法院檢察署檢察官偵查起訴。
    理  由
一、訊據被告甲○○坦承有於右揭時、地受「楊先生」之委託載運事業廢棄物塊狀污
    泥欲傾倒在台南縣大客村凹子腳段八九、九０、九一地號土地時為警查獲之事實
    ，惟辯稱不知道是違法的云云。惟查，被告右揭從事廢棄物清除、處理之犯行，
    業據被告於警訊及偵查中坦承不諱，並有行政院環境保護署稽查紀錄、現場照片
    附卷可稽。又近來國民環保意識高張，檢警查獲傾倒廢棄物之案件，常經媒體大
    幅報導，是廢棄物清理法之相關規定，應為國民所能認識，被告從事貨運業務，
    對廢棄物清除、處理之規定，當有所知悉，且依本件運送過程迂迴，非惟來路不
    明，且均係由「楊先生」指示引導，均有違一般交易習慣，被告辯稱不知是違法
    云云，並非可採。又廢棄物清理法第四十六條第一項第四款所規範處罰者，乃未
    經許可而清除、處理廢棄物之行為，至於該清除、處理廢棄物之行為是否既遂，
    並非所問。本件事證明確，被告犯行，可以認定。
二、核被告所為，係犯修正後廢棄物清理法第四十六條第一項第四款之未依規定領有
    廢棄物清除、處理許可證，從事廢棄物清除、處理罪。被告與「楊先生」間，有
    犯意聯絡，行為分擔，應論以共同正犯。又被告行為後廢棄物清理法第二十二條
    第二項第四款已修正為同法之第四十六條第一項第四款，於九十年十月二十四日
    公布實施，新舊法刑度固無不同，但條號文字則有修正，自應適用裁判時之新法
    規定處罰。爰審酌被告未經許可違法清除、處理廢棄物，污染環境衛生，坦承犯
    行，態度良好及其他一切情狀，量處被告如主文所示之刑，以示懲儆。又被告曾
    因過失致死案件，經台灣彰化地方法院判處有期徒刑六月，緩刑三年，現仍在緩
    刑中。是本件自不再予緩刑之宣告，併此敘明。
據上論斷，應依刑事訴訟法第二百九十九條第一項前段，修正後廢棄物清理法第四十
六條第一項第四款，刑法第十一條前段、第二條第一項前段，第二十八條，判決如主
文。
中      華      民      國      九十      年      十二    月    十四    日
                                  臺灣臺南地方法院刑事第四庭
                                          法  官  簡  慧  娟
右正本證明與原本無異。
如不服本判決，應於判決送達後十日內，向本院提出上訴狀。
                                          書記官  陳  玉  果
中      華      民      國      九十      年      十二    月    十四    日
附錄本案論罪科刑法條文全：
修正後廢棄物清理法第四十六條第一項第四款
有下列情形之一者，處一年以上五年以下有期徒刑，得併科新臺幣三百萬元以下罰金
：
四、未依第四十一條第一項規定領有廢棄物清除、處理許可文件，從事廢棄物貯存、
    清除、處理，或未依廢棄物清除、處理許可文件內容貯存、清除、處理廢棄物。


司法院資訊處製作；財團法人民間司法改革基金會備份。
